【裁判字號】    97,易,167
【裁判日期】    970630
【裁判案由】    違反毒品危害防制條例
【裁判全文】
臺灣新竹地方法院刑事判決               97年度易字第167號
公  訴  人  臺灣新竹地方法院檢察署檢察官
被      告  甲○○
                    （另案在臺灣新竹監獄執行中）
上列被告因違反毒品危害防制條例案件，經檢察官提起公訴（96
年度偵字第6826號），本院裁定進行簡式審判程序，並判決如下
：
    主  文
甲○○持有第一級毒品，累犯，處有期徒刑伍月，如易科罰金，
以新臺幣壹仟元折算壹日。扣案之第一級毒品海洛因包（人工
鑑別編號：000000000，合計淨重壹點捌捌公克，空包
裝總重合計壹點壹公克），均沒收銷燬之。
    事  實
一、甲○○前於民國88年間，因加重竊盜案件，經臺灣桃園地方
    法院於88年4月9日以88年度易字第708號判決判處有期徒刑7
    月，嗣經上訴於臺灣高等法院，該院於88年6月22日以88年
    度上易字第2496號刑事判決，撤銷原判決，改判有期徒刑2
    年，於刑之執行前令入勞動場所強制工作3年確定，甫於92
    年3月7日縮短刑期假釋出監，並於92年5月26日假釋期滿未
    經撤銷，徒刑視為執行完畢。詎仍不知悔悟，明知海洛因為
    毒品危害防制條例第2條第2項第1款所稱之第一級毒品，不
    得非法持有，竟仍基於持有第一級毒品海洛因之犯意，於96
    年10月8日22時許，在新竹縣湖口鄉○○村○○路501號，向
    某真實姓名年籍不詳、綽號「阿源」之成年男子，以新臺幣
    5000元之代價購買海洛因3小包（總毛重2.98公克，總淨重
    1.88公克）而持有之，嗣於翌日（即9日）13時許，為警在
    新竹縣湖口鄉○○路陸橋上查獲，並當場扣得海洛因3小包
    、甲基安非他命6小包，復經甲○○同意採集其尿液送驗結
    果呈鴉片類陰性反應，及安非他命、甲基安非他命陽性反應
    （涉犯施用第二級毒品安非他命部分經檢察官另行簽分偵查
    ，並經本院於97年3月21日以97年度易字第34號判處有期徒
    刑9 月確定），始悉上情。
二、案經新竹縣政府警察局竹北分局報請臺灣新竹地方法檢察署
    檢察官偵查起訴。
    理  由
一、本件被告甲○○所犯持有第一級毒品罪，非死刑、無期徒刑
    、最輕本刑為3年以上有期徒刑之罪，被告於本院準備程序
    進行中，就被訴事實為有罪之陳述，經本院認合於刑事訴訟
    法第273條之1第1項之規定，裁定進行簡式審判程序，合先
    敘明。
二、認定犯罪事實所憑之證據及理由：
    訊據被告甲○○對於前揭持有第一級毒品海洛因之事實於本
    院準備程序、簡式審判程序時均坦承不諱，且查：
(一)、扣案之疑似海洛因白色粉末2包及白色塊狀物1包（人工鑑別
    編號：000000000，送驗塊狀檢品1包淨重1.44公克、空包裝
    重0.24公克，送驗粉末檢品2包淨重合計0.44公克、空包裝
    總重0.86公克，總計淨重為1.88公克，空包裝總重1.1公克
    ，保管字號：96年度白保管字第265號，扣押物品清單見臺
    灣新竹地方法院檢察署96年度毒偵字第1581號卷第47頁），
    經送請法務部調查局鑑驗後，確均含第一級毒品海洛因成分
    ，有法務部調查局96年11月30日調科壹字第09623081040號
    鑑定書乙紙在卷可憑（見臺灣新竹地方法院檢察署96年度偵
    字第6826號偵查卷第7頁）。
(二)、再者，被告為警查獲後所採集之尿液，經送檢驗結果，確呈
    鴉片類陰性反應，及安非他命、甲基安非他命陽性反應，此
    有列管人口尿液檢體採集送驗紀錄表、臺灣檢驗科技股份有
    限公司96年10月31日濫用藥物尿液檢驗報告（見上開96 年
    度毒偵字第1581號卷第37、38頁）各乙份存卷可佐，復經本
    院將被告為警查獲所採集之尿液再送鑑定，亦呈嗎啡陰性反
    應，此有法務部調查局97年5月22日調科壹字第09700188430
    號鑑定書在卷可佐（見本院卷第24頁），足徵被告尚未及施
    用第一級毒品海洛因。顯見被告並未施用第一級毒品海洛因
    ，而僅係單純持有本件扣案之第一級毒品海洛因無疑。
(三)、此外，復有新竹縣政府警察局竹北分局扣押筆錄、扣押物品
    目錄表乙份、現場暨扣案物照片共14張附卷可證（見上開96
    年度毒偵字第1581號卷第9頁反面至第13頁、第20頁反面至
    第27頁）。綜上，足認被告自白確與事實相符，堪以採信。
    本件事證明確，被告持有第一級毒品海洛因之犯行洵堪認定
    ，應依法論科。
三、論罪科刑：
(一)、查海洛因係毒品危害防制條例第2條第2項第1款所管制之第
    一級毒品，核被告所為，係犯上開條例第11條第1項之持有
    第一級毒品罪。
(二)、被告有事實欄所示前科，為臺灣高等法院被告前案紀錄表、
    全國前案簡列表所載明，其受徒刑之執行完畢，5年內故意
    再犯本件有期徒刑以上之罪，為累犯，應依刑法第47條第1
    項之規定加重其刑。爰審酌被告無視法令之禁止，持有足以
    導致精神障礙及生命危險之成癮性毒品，兼以持有毒品之數
    量，及其事後坦承犯行等一切情狀，量處如主文所示之刑，
    並諭知易科罰金之折算標準，以資懲儆。
(三)、扣案之第一級毒品海洛因3包（合計淨重1.88公克，空包裝
    總重1.1公克），係違禁物，不問屬於被告與否，應依毒品
    危害防制條例第18條第1項前段之規定，併予宣告沒收銷燬
    之。至扣案之第二級毒品安非他命乙包（毛重9公克，保管
    字號：96年度安保管字第409號，扣押物品清單見第1873號
    卷第65頁），則為被告涉犯施用第二級毒品安非他命案件之
    證物，與本案無關，業據被告供承在卷（見本院97年度易字
    第34號97年3月18日準備程序及協商程序筆錄），爰均不為
    沒收之諭知，附此敘明。
據上論斷，應依刑事訴訟法第273條之1第1項、第299條第1項前
段，毒品危害防制條例第11條第1項、第18條第1項前段，刑法第
11條前段、第47條第1項、第41條第1項前段，判決如主文。
本案經檢察官何若薇到庭執行職務。
中    華    民    國    97    年    6    月     30    日
                  刑事第五庭  法  官   林佑珊
以上正本證明與原本無異。
如不服本判決，應於收受本判決後10日內向本院提出上訴書狀。
上訴書狀應敘述具體理由，未敘述上訴理由者，應於上訴期間屆
滿後20日內補提理由書狀於本院（均須按他造當事人之人數附繕
本，並請勿「逕送上級法院」）。
中    華    民    國    97    年    6     月    30    日
                              書記官   蕭惠婷
附錄法條：
毒品危害防制條例第11條第1項：
持有第一級毒品者，處3年以下有期徒刑、拘役或新臺幣5萬元以
下罰金。


司法院資訊處製作；財團法人民間司法改革基金會備份。
